【裁判字號】    89,易,1898
【裁判日期】    890531
【裁判案由】    違反臺灣省內菸酒專賣暫行條例
【裁判全文】
臺灣高雄地方法院刑事判決                    八十九年度易字第一八九八號
    公  訴  人  臺灣高雄地方法院檢察署檢察官
    被      告  甲○○
右列被告因違反菸酒專賣案件，經檢察官提起公訴（八十九年度偵字第二九九二號）
，本院判決如左：
    主  文
甲○○販賣未貼專賣憑證之菸類，科新臺幣伍仟元，如易服勞役，以銀元佰元即新
臺幣玖佰元折算壹日。
扣案峰牌香煙拾包、七星牌香煙拾包、大衛杜夫牌香煙伍拾壹包沒收。
    事  實
一、甲○○為圖販賣水貨洋煙牟利，於八十九年一月間某日，在高雄縣鳳山市○○○
    路○段一一二號其所擺設之檳榔攤位前，向不詳姓名之人販入未貼專賣憑證之洋
    煙九十一包（即峰牌十包、七星牌香煙三十包及大衛杜夫牌香煙牌五十一包），
    並將前開香煙放置該檳榔攤位上等待來客購買，嗣於八十九年一月二十六日上午
    十時五十分許為警查獲，當場被扣押前揭九十一包洋煙。
二、案經高雄縣鳳山分局報請臺灣高雄地方法院檢察署檢察官偵查起訴。
    理  由
一、被告否認前揭犯行，辯稱：該等洋煙是買來請客人云云。惟查，被告以擺檳榔攤
    販賣香煙、檳榔為業，其於右揭時地販入上開未貼專賣憑證之香煙等情，有被告
    之警訊筆錄及扣案洋煙可證。而前揭被告擺置之未貼憑證洋煙並非零星數包，且
    前往被告攤位之人是為購買檳榔香煙，被告反要將該等未貼憑證洋煙送人，實在
    不合事理。本件被告罪證明確，犯行洵可認定。
二、被告販賣未貼專賣憑證菸類之行為，應論以臺灣省內菸酒專暫行條例第三十七條
    第五款之罪。審酌被告犯罪之動機、目的、及販賣未貼憑證洋煙數量非多等一切
    情狀，爰量處如主文所示之刑，並諭知易服勞役折算之標準。扣押之峰牌香煙十
    包、七星牌香煙三十包及大衛杜夫牌香煙牌五十一包並依前揭條例第四十條第一
    款規定宣告沒收。
據上論結，應依刑事訴訟法第二百九十九條第一項前段，台灣省內菸酒專賣暫行條例
第三十七條第五款，第四十二條、第四十條第一款，刑法第十一條、第四十二條第二
項，罰金罰鍰提高標準條例第一條前段、第二條，判決如主文。
本案經檢察官鄧藤墩到庭執行職務。
中      華      民      國     八十九     年     五     月    三十一    日
        臺灣高雄地方法院刑事第三庭
                                      法  官  周  志  賢
右為正本證明與原本無異。
如不服本判決，應於送達後十日內，向本院提出上訴狀。
                                      書記官  黃  順  命
中      華      民      國     八十九     年     五     月    三十一    日
附錄本判決論罪之法條：
臺灣省內菸酒專暫行條例第三十七條第五款
  有左列各款行為之一者，處一年以下有期徒刑、拘役或科或併科五千元以下罰金：
  五、違反第三十條之規定，販賣或轉讓未貼專賣憑證之菸類或酒類者。


司法院資訊處製作；財團法人民間司法改革基金會備份。
